最高法院刑事判決　　　　　　　　　 111年度台上字第1986號
上　訴　人　張鎧麟
 
 
上列上訴人因違反毒品危害防制條例案件，不服臺灣高等法院中
華民國110 年11月30日第二審判決（110年度上訴字第831號，起
訴案號：臺灣新北地方檢察署108年度偵字第32439、32440、324
41號），提起上訴，本院判決如下：
    主  文
上訴駁回。
    理  由
壹、得上訴第三審部分
一、刑事訴訟法第377 條規定，上訴於第三審法院，非以判決違
    背法令為理由，不得為之。是提起第三審上訴，應以原判決
    違背法令為理由，係屬法定要件。如果上訴理由書狀並未依
    據卷內訴訟資料，具體指摘原判決不適用何種法則或如何適
    用不當，或所指摘原判決違法情事，顯與法律規定得為第三
    審上訴理由之違法情形，不相適合時，均應認其上訴為違背
    法律上之程式，予以駁回。
二、本件上訴人張鎧麟上訴意旨：證人陳峙豪就有無足夠金錢一
    次支付、何時交付購買毒品價金之陳述，前後不一，且其手
    邊既有現金達新臺幣100 多萬元，自得將全部現金領出，無
    須再迂迴分次提領，原判決無其他補強證據，僅以陳峙豪有
    瑕疵之證詞為論罪依據，有速斷之違誤等語。
三、惟查：原判決維持第一審關於論處上訴人販賣第三級毒品罪
    刑及相關沒收宣告部分之判決，駁回其在第二審之上訴。已
    詳敘認定犯罪事實所憑證據及理由。
四、原判決係綜合上訴人之部分供述、證人陳峙豪之陳述及搜索
    扣押筆錄暨扣押物品目錄表、員警之職務報告、扣案毒品暨
    行動電話之照片、上訴人之微信帳號暨其與陳峙豪（購毒者
    ）之對話紀錄截圖、內政部警政署刑事警察局鑑定書、扣案
    如原判決附表（下稱附表）一編號5、7所示之愷他命11包、
    行動電話等證據資料，並敘明上訴人於偵查及第一審之證詞
    並無歧異，可以採信，其與陳峙豪如附表二所示微信對話顯
    示以隱晦用詞或暗語隱蔽進行交易，與毒品買賣及交付價金
    相關，愷他命11包係陳峙豪於步出上訴人住處後旋為警查扣
    等情，相互參佐，足以補強證人陳峙豪之陳述，據以判斷上
    訴人販賣第三級毒品愷他命之犯罪事實，並非以陳峙豪之證
    述為唯一判斷依據。上訴意旨以原判決所採用陳峙豪之證述
    有不一致之瑕疵及本件欠缺補強證據等語為指摘，係憑己見
    ，對原審採證認事之職權行使，任意指為違法，非上訴第三
    審之適法理由。
五、依上所述，此部分上訴違背法律上之程式，應予駁回。
貳、不得上訴第三審部分
一、刑事訴訟法第376條第1項所列各款之案件，經第二審判決者
    ，除第二審係撤銷第一審所為無罪、免訴、不受理或管轄錯
    誤之判決，並自為有罪判決，被告及得為被告利益上訴之人
    得依法提起上訴外，其餘均不得上訴於第三審法院，為該條
    項所明定。
二、查上訴人所犯持有第三級毒品純質淨重5 公克以上罪部分，
    核屬刑事訴訟法第376 條第1項第1款所列不得上訴於第三審
    法院之案件，係經原審維持第一審之有罪判決，依上開說明
    ，自不得上訴於第三審法院，上訴人猶提起上訴，顯為法所
    不許，此部分亦應予駁回。
據上論結，應依刑事訴訟法第395條前段，判決如主文。
中    華    民    國   111    年    3     月    30    日
                  刑事第八庭審判長法  官  李  英  勇  
                                  法  官  楊  智  勝  
                                  法  官  吳  冠  霆  
                                  法  官  邱  忠  義  
                                  法  官  洪  兆  隆  
本件正本證明與原本無異
                                  書記官
中    華    民    國   111    年    4     月    6     日